【裁判字號】    90,交抗,116
【裁判日期】    900427
【裁判案由】    違反道路交通管理處罰條例
【裁判全文】
台灣高等法院交通事件裁定                          九十年度交抗字第一一六號
    抗  告  人
    即受處分人  甲○○
右抗告人因違反道路交通管理處罰條例案件，不服台灣板橋地方法院中華民國九十年
三月二十九日裁定（九十年度交聲字第二七號），提起抗告，本院裁定如左：
    主  文
抗告駁回。
    理  由
一、原裁定以：原處分機關以抗告人即受處分人甲○○於八十九年十月五日，因營業
    小客車執業登記證未依規定期限辦理執業情形異動，而填單告發。經查，受處分
    人為營業小客車駕駛人，於八十九年三月十七日向台北市政府警察局申請至台北
    市執業，由該局於八十九年四月十三日核發第一六一三七九號營業小客車駕駛人
    執業登記證，並申報受雇於民誠交通公司之駕駛人，嗣於八十九年八月十七日起
    遭民誠交通公司解僱等情，亦據受處分人自承在卷，而受處分人遲至八十九年十
    月五日始向台北市政府警察局交通大隊申報執業事實異動，違反營業小客車駕駛
    人執業登記管理辦法第十條第一項之規定，原處分機關據以依道路交通管理處罰
    條例第三十六條第二項之規定而為裁處罰鍰新台幣壹仟貳佰元，並無不當。受處
    分人雖辯稱：因為伊過去是個人車行，以前有異動也沒有辦理執業異動登記，不
    知民誠公司為何會寄解僱單警察單位云云。惟受處分人既有上開違規事實，自不
    得以過去未依法辦理異動登記而受罰，遽認本件亦不得予以處罰，認其異議為無
    理由，而予駁回。
二、抗告意旨略以：抗告人駕駛營業車已有八年之久，都未曾因未辦理執業異動而被
    開紅單，而一般之車行都不會寄解僱單至警察機關，抗告人被開紅單，實沒道理
    ，請將原裁罰撤銷。
三、按僱用或解僱駕駛人，應向核發營業小客車駕駛人執業登記證之警察機關辦理申
    報，汽車運輸管理規則第九十一條第一項第六款定有明文，又按營業小客車駕駛
    人執業登記事項如有異動，應於事實發生後十五日內持相關證明文件向原發證警
    察機關辦理異動申報，營業小客車駕駛人執業登記管理辦法第十條第一項亦定有
    明文。經查：抗告人即受處分人甲○○於八十九年四月十三日由台北市警察局核
    發第一六一三七九號營業小客車駕駛人執業登記證，並於同日申報受雇於民誠交
    通公司之駕駛人，嗣民誠交通公司逕行向台北市政府警察局交通警察大隊申報抗
    告人自八十九年八月十七日起解僱，而抗告人迄八十九年十月五日始向台北市交
    通警察局警察大隊申報執業事實異動，以上各情，有台北市政府警察局交通警察
    大隊九十年一月二十日北市警交大五字第九○六○五六二三○○號函在卷可稽，
    並據抗告人於原審法院所自承。查民誠公司依法將解僱單寄至警察機關申報，並
    無不當，而抗告人既自八十九年八月十七日即遭解僱，竟遲至同年十月五日始向
    主管機關申報執業事實異動，顯已逾上開法定期限，其行為即屬違規，原裁定敘
    明理由，而駁回其異議，核無不合，抗告意旨猶執陳詞，認過去均未因此而被處
    罰，本件被開單實無道理云云，指摘原裁定不當，即無理由，應予駁回。
據上論斷，應依道路交通案件處理辦法第二十六條，刑事訴訟法第四百十二條，裁定
如主文。
中      華      民      國    九十    年      四      月    二十七    日
                              台灣高等法院交通法庭
                                  審判長法  官  陳  祐  輔
                                        法  官  陳  國  文
    法  官  蔡  國  在
右正本證明與原本無異。
不得再抗告。
                                        書記官  丁  華  平
中      華      民      國    九十    年      四      月    二十七    日


司法院資訊處製作；財團法人民間司法改革基金會備份。
